臺灣高等法院刑事判決　　　　　　　　99年度上訴字第2496號
上　訴　人
即　被　告　邱佳泓
選任辯護人　陳永來律師
　　　　　　魏雯祈律師
　　　　　　陳郁仁律師
上列上訴人因毒品危害防制條例案件，不服臺灣桃園地方法院99
年度訴字第228 號，中華民國99年6月8日第一審判決（起訴案號
：臺灣桃園地方法院檢察署98年度偵字第2878號），提起上訴，
本院判決如下：
    主  文
原判決關於意圖販賣而持有第三級毒品暨定應執行刑部分均撤銷
。
邱佳泓意圖販賣而持有第三級毒品，處有期徒刑參年陸月，扣案
如附表一所示之驗餘毒品暨包裝袋、如附表五編號一至編號五所
示之物均沒收；未扣案如附表五編號八所示之物沒收，如全部或
一部不能沒收時，追徵其價額。
    事  實
一、邱佳泓明知愷他命（ketamine，又稱Ｋ他命）係毒品危害防
    防制條第2條第2項第3 款所稱之第三級毒品，不得販賣，竟
    基於供己施用意圖而於民國98年1月17日凌晨0時15分為警查
    獲前某時許，向其友人「呂理吉」、「曾兆豐」及真實姓名
    年籍不詳綽號「阿忠」之人，以每100公克新台幣（下同）3
    萬元之代價，購入如附表一所示之愷他命而持有之。嗣因邱
    佳泓持有上開毒品數量甚多，竟於持有前開第三級毒品愷他
    命後某時起，意圖營利而起意販賣，將上開第三級毒品及如
    附表五編號一至四所示之電子秤、分裝盤及夾鏈空袋等物，
    藏放在其位於桃園縣中壢市○○○街1號14樓之1408室租屋
    處內，復購買如附表五編號五所示行動電話0000000000號
    SIM卡1枚（人頭卡）預備作為販賣聯絡之工具，伺機出售上
    開第三級毒品牟利。然邱佳泓尚未著手出賣，即於98年1 月
    17日凌晨0時15分許，在桃園縣中壢市○○○街1號其所居住
    之大樓前，為接獲線報之警員認其行跡有疑，甫行上前盤查
    ，邱佳泓經警出示證件、表明身分竟而拔腿就跑，為警當場
    攔阻，並由邱佳泓任意交付藏置上衣口袋之附表二編號八所
    示之香菸盒內之含如附表一所示之第三級毒品中之愷他命3
    小包（經警秤重係合計毛重2.4公克）、 如附表二編號一所
    示之第二級毒品甲基安非他命成分之黃色圓型藥錠1 顆，嗣
    經徵求邱佳泓之同意後，旋於同日凌晨0 時30分許，警方在
    邱佳泓上址租住處，再行搜索扣得如附表一所示之第三級毒
    品愷他命另102包（起訴書誤載為4大包與99小包之合計103
    包，應予更正，詳如下述）、如附表二編號一所示之第二級
    毒品甲基安非他命另8 顆、如附表二編號二、附表三、附表
    四、附表五編號一至編號七所示之第二級毒品搖頭丸、大麻
    （邱佳泓非法持有第二級毒品大麻部分，業經原審判處有期
    徒刑3 月確定）、PMMA、一粒眠、電子秤、分裝盤、中、小
    夾鏈空袋、SIM卡及手機等物，始進而查悉上情。
二、案經臺北縣政府警察局中壢分局報告臺灣桃園地方法院檢察
    署檢察官偵查起訴。
    理  由
甲、上訴範圍：
    原判決認定被告邱佳泓有如其事實欄一所載意圖販賣而持有
    愷他命及非法持有甲基安非他命、搖頭丸犯行，依想像競合
    犯之例，論以意圖販賣而持有第三級毒品罪，處有期徒刑4
    年10月，又有如其事實欄二所載非法持有大麻之犯行，論以
    持有第二級毒品罪，處有期徒刑3 月。被告就全部犯行聲明
    不服，提起上訴，嗣於本院中具狀就非法持有第二級毒品大
    麻犯行部分撤回上訴（見本院卷第44頁），此部分業已確定
    ，故本院僅就原審判決關於意圖販賣而持有第三級毒品部分
    （即原判決事實欄一部分）審理。
乙、證據能力部分：
一、被告警偵訊自白部分：訊據被告邱佳泓固否認其警、偵訊自
    白有證據能力，辯稱：伊於警詢時自白，是因警察恫稱查獲
    東西這麼多，如果不承認，要讓伊在看守所過年，還說如果
    有承認，事情不會這麼嚴重，只會關幾個月，伊才配合警察
    這麼說，伊不知道販毒罪這麼重。伊在檢察官前說的話也不
    實在，因為解送伊至檢察署之警察也有跟伊說，要伊向檢察
    官說的像跟警察說的一樣，如果不一樣，檢察官會予以收押
    ，檢察官也沒有告知伊罪名這麼重云云。被告選任辯護人並
    為被告辯護稱：被告於事發當日接到電話至1 樓樓下，旋即
    遭警察盤查，並遭警方押著上樓搜索，被告唯恐遭到收押無
    法對家人交待，不惜一切代價只求不被收押，而被告並無前
    案紀錄，對於司法流程之進行完全不瞭解，復對於持有毒品
    與販賣毒品罪刑之差異，僅懵懵懂懂略知販賣罪比較重，但
    對於到底有多重則是毫無概念，故才會在警方威嚇不承認販
    賣的話，則將會遭到羈押，必需在看守所裡過年之心理壓力
    下，才會在警詢時承認自己沒有做之犯行，而檢察官內勤訊
    問時未對被告施以如上之威嚇，然警詢時警方所為「不承認
    販賣就羈押在看守所裡過年」之意志不自由狀態仍延續至偵
    訊中，是被告警偵訊自白係為警脅迫所得，非出於任意性，
    並無證據能力等語。然查，被告於98年1 月17日為警查獲、
    接受警詢與解送臺灣桃園地方法院檢察署檢查官之情，業據
    證人即實施詢問警員陳忠華於原審審理時具結證稱：當天我
    們執行巡察勤務，小隊長帶班到桃園縣中壢市○○○街1 號
    大樓前，因為有人告訴我們那棟大樓出入複雜，有人賣毒品
    ，我們就在門口等。剛好被告出來，依照我們警察執行勤務
    之經驗，覺得被告不太正常，就上前盤查，有出示證件並說
    我們是警察，結果他聽到是警察就趕快跑，我們抓到被告後
    ，將他圍起來，拍他身上，他身上有個像香菸盒的東西，我
    們請他拿出來，他拿出來後，裡面有搖頭丸和Ｋ他命。我們
    就問他是不是住這裡，被告說不是，但他身上鑰匙有寫那棟
    大樓的樓層和號碼，我們就拿這點質疑他，他才說承認住這
    裡，我們要求他帶我們上去，他沒有拒絕，是覺得被抓到就
    認了，就帶我們上去桃園縣中壢市○○○街1 號14樓他住處
    套房，門一開，小桌子上面都是毒品，旁邊手提袋也是毒品
    ，全部都是毒品。被告本來說毒品是他自己在用的，我們質
    疑他這不可能是他自己吸，他就沒有話說了，他承認有在賣
    。在他住處，我有打開毒品袋子，扣案之Ｋ他命據我觀察並
    沒有受潮。我為被告製作警詢筆錄前，有告知被告涉嫌違反
    毒品危害防制條例，雖然沒有特別強調被告涉嫌違反毒品危
    害防制條例的態樣，但在詢問被告過程中，被告知道他涉嫌
    販賣毒品，因為做筆錄前，他自己於查獲時就有說他在賣，
    因為量太大，他自己也沒話講。我詢問被告案情時，並沒有
    向被告表示，如果不承認意圖販賣而持有毒品，將遭到檢察
    官聲押，我也沒有這麼大的權限等語（見原審訴字卷第14頁
    至第16頁）；以及證人即解送被告之警員陳正福於原審審理
    時具結證稱：當天是由我將被告解送地檢署，解送過程我沒
    跟他說幾句話，我也沒有跟被告說，到了地檢署後怎麼回答
    比較有利，因為我們職責在抓人犯罪，不可能會教人如何辯
    駁。我也沒有說如果在警詢說的跟地檢署說的不同，檢察官
    不會相信他的說法，他可能有麻煩等語（見原審訴字卷第18
    頁）。是依渠等所證，被告於警詢與98年1 月17日偵查前無
    受不正取供之事，證人陳忠華於警詢筆錄製作前亦已告知被
    告涉犯違反毒品危害防治條例之罪嫌。以證人陳忠華、陳正
    福與被告素無嫌隙，本身更受相關法令之約制而需公正誠實
    執行公權力，復經原審傳喚到庭以具結方式擔保其證詞之可
    信性，實無甘冒觸犯偽證之罪責或行政懲處，故意構詞誣陷
    被告之必要，是其所證當足供本院憑以判斷、認定被告於警
    詢、解送過程中有無遭受強制、脅迫之情，法院自無從在渠
    等到庭所證情節核無矛盾、齟齬暨違背經驗、論理法則之情
    況下，率將證人之親身見聞排除於證據之外。參照被告於原
    審審理時自承：「（照常識來說，吃毒品和賣毒品哪個罪比
    較重？）賣」、「（相對於施用毒品是稍微重一點還是重很
    多？）有比較重，但我那時候不知道重多少，那時候我用的
    是Ｋ他命，所以我不知道」、「（販毒的刑責重嗎？）是」
    、「（犯輕罪被押的可能性高還是犯重罪被押的可能性高？
    ）重罪」、「（既然如此，你為何相信承認重罪的話就可能
    不會被押？）我那時候太緊張害怕，我自己也不知道為什麼
    會這樣」等語（見原審訴字卷第17頁），是被告雖甫受拘捕
    之際，然對於販賣毒品罪責較重，且對罪重而受羈押之可能
    性較高乙情，已知之詳確，則被告明知於此，苟對於扣案之
    第三級毒品愷他命如其所稱並無販賣之意圖，則被告欲求得
    檢察官之交保處遇，將其稱未販賣毒品之情事，如實告知即
    可，甚可獲得無保釋放，何須百轉週折、憑空設想、費詞捏
    造不利己、罪責較重之販賣毒品情事，以求得檢察官交保處
    遇？是其所辯與常情不符，實為有疑。益徵前開證人所證情
    節係屬真正。按「訊問被告應先告知左列事項︰一、犯罪嫌
    疑及所犯所有罪名。罪名經告知後，認為應變更者，應再告
    知」、「本章之規定，於司法警察官或司法警察詢問犯罪嫌
    疑人時，準用之」，刑事訴訟法第95條第1款、第100條之2
    分別定有明文。次按被告在訴訟程序上受告知之權利，旨在
    使被告能充分行使防禦權，以達發現真實，兼顧程序公正之
    目的，準此，證人陳忠華於警詢筆錄製作之際，業已告知被
    告涉犯違反毒品危害防治條例之罪，且依被告查獲之相關情
    況，被告可得而知其所涉犯罪名係販賣其持有之毒品罪嫌，
    其接受刑事訴追程序依法應受保障之防禦權，應可獲得確保
    。另刑度非刑事訴訟法第95條告知義務之踐行範圍，蓋被告
    既經告知其所涉罪名，即可知悉偵查機關之偵查方向而為防
    禦、準備、答辯，準此，縱然檢察官與證人陳忠華未告知被
    告所涉犯罪名之法定刑度，亦不妨礙被告防禦權之行使，自
    無刑事訴訟法第95條第1款、第100條之2 告知義務之違反可
    言。此外，卷內復查無其他證據足資證明被告於警詢時與98
    年1 月17日偵查中受詢、訊問之際所為自白，係出何等強暴
    、脅迫、利誘、詐欺、疲勞訊問、違法羈押或其他不正之方
    法，況本院依被告之選任辯護人之聲請，交付被告警詢及偵
    訊錄影（音）光碟，經被告之選任辯護人檢閱後認無勘驗該
    等錄影（音）光碟之必要（見本院卷第54頁），且被告於前
    開警詢與偵查程序所為之自白復與事實相符（詳見下述），
    是認為被告迭於警詢時與98年1 月17日偵查中所為自白，均
    有證據能力，足為本院認定被告犯罪事實有無之依據。
二、本件警方所執行之搜索亦無違反法定程序，扣押物均得為證
    據：
  (一)按「警察於公共場所或合法進入之場所，得對於下列各款之
    人查證其身分：一、合理懷疑其有犯罪之嫌疑或有犯罪之虞
    者」、「警察依前條規定，為查證人民身分，得採取下列之
    必要措施：一、攔停人、車、船及其他交通工具。二、詢問
    姓名、出生年月日、出生地、國籍、住居所及身分證統一編
    號等。三、令出示身分證明文件。四、若有明顯事實足認其
    有攜帶足以自殺、自傷或傷害他人生命或身體之物者，得檢
    查其身體及所攜帶之物。」警察職權行使法第6條1項第1 款
    、第7條第1項分別定有明文。準此，對於有合理懷疑其有犯
    罪之嫌疑或有犯罪之虞之公共場所者，警察得查證其身分，
    並採取攔停、詢問人別資料與令出示身分證明文件之必要措
    施。又刑事訴訟法第131條之1規定：搜索，經受搜索人出於
    自願性同意者，得不使用搜索票。但執行人員應出示證件，
    並將其同意之意旨記載於筆錄。查被告為警盤查之過程，業
    據證人陳忠華證述詳確如前，是當日警員接獲線報，業已知
    之桃園縣中壢市○○○街1 號大樓出入份子複雜，其中有人
    以該地為據點販賣毒品，於98年1月17日凌晨0時15分之夜間
    ，並見被告自該大樓外出，且憑辦案經驗認行跡可疑，是已
    有被告犯罪嫌疑之合理懷疑，警員甫行上前盤查並出示證件
    表明身分，被告旋即逃逸，外顯緊張、逃避之行為表現，更
    足形成被告犯罪之合理懷疑，警員因而攔停被告，其盤查暨
    攔停權限之發動與前開警察職權行使法之規定尚屬相合，嗣
    警員拍觸被告身體外部，乃保護警察安全之方式，尚非搜索
    ，而如附表五編號八所示之香菸盒，係經被告任意交付，亦
    非警員執行搜索取得，警方繼而徵求被告自願性同意後，搜
    索其住處，亦有桃園縣政府警察局中壢分局扣押筆錄、搜索
    扣押筆錄各1 份在卷可稽（偵查卷第第14頁至第16頁、第19
    頁至第21頁參照），參以被告自承其係高職畢業，服役退伍
    後至少有5 年以上之工作經驗，為警查獲時從事ＫＴＶ少爺
    之工作（見本院卷第70、71頁），足見被告乃具有相當智識
    及社會經驗之人，尚難謂其自主意志已為警方所屈服，且其
    在住處樓下因持有毒品為警查獲，忖度已無從避免警方追查
    其住處之毒品，而同意警方進入其住處搜索，並無悖常情及
    經驗法則，又前開筆錄警經被告確認無誤後親自簽名並捺指
    印，足認警員所扣物品，確係被告任意交付並同意對於桃園
    縣中壢市○○○街1 號搜索無誤。從而，警方對於被告實施
    盤查、搜索及扣押之程序，尚能遵循前揭警察職權行使法與
    刑事訴訟法之相關法律規定，尚無何等違法之虞，因此所扣
    得之物均有證據能力。
  (二)況縱認本件警員搜索、扣押之程序違法，但其因而取得之證
    據，有無證據能力，仍應審酌人權保障及公共利益之維護以
    定之，刑事訴訟法第158條之4定有明文。而警察人員之所以
    對被告搜索，乃係基於被告之同意，並非毫無憑據；又毒品
    價值甚高，查緝不易，而意圖販賣而持有第三級毒品，其法
    定刑規定係有期徒刑3 年以上10年以下，法政策上係認此種
    犯行確具有高度不法之內涵，是其行為之處罰已含有重大公
    共利益之維護目的在內；且被告所持有之第三級毒品，數量
    龐大（淨重449.88公克），若予以轉手販賣或散布，其後果
    實屬不可想像，對於社會所生之危害至深且鉅，是員警縱因
    違法搜索而干預被告之自由權益，惟衡諸公共利益之維護，
    其可非難性應屬較輕，自不得僅因警察人員執行程序上之違
    法，即認扣案之上開證據無證據能力，而忽視重大公共利益
    之維護。是以，本件搜索扣押物品應認具有證據能力。
三、末按刑事訴訟法有關傳聞法則及例外規定（第159條至159條
    之5），如條文已明定得為證據者（如第159條之1第1項），
    或依規定原則上有證據能力（如第159條之1第2項）， 但當
    事人未抗辯其有例外否定證據能力情形者，即無庸就其如何
    具有證據能力而為說明。又本院認定本件事實所引用之被告
    以外之人於審判外陳述，包括人證及文書證據等，並無證據
    證明係公務員違背法定程序所取得，且檢察官、被告及辯護
    人於本院準備程序中對本院所引用之相關卷證，除被告及辯
    護人就前開證據方法之證據能力予以爭執，並經本院說明如
    前，就其他證據均表示同意有證據能力（見本院卷第40頁至
    第41頁），迄至言詞辯論終結前未再聲明異議。又該等證據
    ，亦無刑事訴訟法第159條之4之顯有不可信之情況與不得作
    為證據之情形。本院審酌上開證據資料製作時之情況，尚無
    違法不當及證明力明顯過低之瑕疵，亦認為以之作為證據應
    屬適當，是依刑事訴訟法第159條至第159條之5 規定，所引
    用之前開人證及文書證據，均有證據能力。
丙、實體方面：
一、訊據被告對上開時地被查獲持有如附表一所示第三級毒品，
    及如附表五編號一至四所示電子秤、分裝盤、夾鏈空袋等物
    之事實固不爭執，惟否認有何意圖販賣而持有之犯行，辯稱
    ：查獲之毒品及電子秤、分裝盤、夾鏈袋均為「何智傑」之
    人稱其遭警方盯上，不能放在身邊，乃向伊借款8 萬元而質
    押給伊，伊沒有起意要販賣愷他命云云。被告選任辯護人辯
    護以：依被告於警詢時與偵查中供述，愷他命100 公克進價
    約3萬元，愷他命1 包0.6公克得賣3至4百元，依此計算，愷
    他命100公克應可獲利21,000元至36,800元， 然據被告進而
    供稱：賣出後僅得獲利15,000元左右，且警方並未查獲被告
    所供之上手，顯見被告於警詢時與偵查中供述顯非事實，亦
    無補強證據可佐，無從認定被告有意圖販賣第三級毒品之犯
    行云云。經查：
  (一)扣案之如附表一所示之白色晶膉體，迭經被告供承為其持有
    而為警查扣，且經送鑑定確為愷他命（ketamine），驗餘合
    計淨重449.88公克 （驗前合計毛重479. 95公克、淨重合計
    450.34公克），有內政部警政署刑事警察局98年3月4日刑鑑
    字第0980013635號鑑定書在卷可佐（見偵查卷第51頁至第53
    頁），並有上開物品扣押可證。被告持有上開第三級毒品之
    事實，首堪認定。
  (二)被告就如附表一所示毒品之來源、管道、取得目的，業於警
    詢時自承：「（警方在套房內查獲之第二、三級毒品，其中
    Ｋ他命分裝成9袋每袋10小包是否方便準備販賣他人？） 是
    的」、「（你以何方式販賣毒品？價錢如何計算）都是客人
    主動打我的行動電話表示要買毒品，我再跟他們約好時間交
    貨，Ｋ他命1包0.6公克賣新臺幣3至4百元，其他毒品我沒有
    賣」、「（被查獲之電子秤、分裝盤、夾鏈空袋做何用途？
    ）是用來分裝Ｋ他命及秤重量準備販賣給他人」、「（為警
    方查獲之毒品來源為何？）Ｋ他命是向朋友呂理吉…曾兆豐
    …阿忠等3人購買」、「（ 你購買Ｋ他命價格為何，販賣後
    利潤多少？） Ｋ他命每100公克買進價30,000元，賣出後可
    獲利15,000元左右」；及其於98年1 月17日檢察官偵查中坦
    認：「（98年1月17日凌晨0時30分，警方是否經你同意進去
    你居所，查扣搖頭丸148顆、黃色搖頭丸8顆、紅色搖頭丸2
    顆、大麻0.6公克、Ｋ他命4 大包及99小包、一粒眠540顆、
    電子磅秤1台、分裝盤1個、小夾鏈空袋7袋、中的夾鍊袋11
    個、手機2支？）是」、「（ 上開物品的用途？）Ｋ他命是
    我要找買家買……」、「（Ｋ他命如何賣？）1小包0.6公克
    賣3至4百元」、「（何時開始賣Ｋ他命？進貨成本？來源？
    ）來源如警詢所述，進貨成本100公克3萬元」等情不諱（見
    偵查卷第9頁至第11頁、第40頁、第41頁）。 另據前開毒品
    鑑定報告所示，於98年2月7日承辦警員扣得被告所持如附表
    一所示之第三級毒品愷他命，驗前淨重合計已達450 公克，
    其純度高達98％或99％，數量甚巨且品質精良，是依扣案第
    三級毒品愷他命客觀上所顯現之重量、數量及品質等情狀觀
    之，實足以轉售牟利。再扣案如附表五編號一至編號四所示
    之電子秤1台、分裝盤1個、小夾鏈空袋7個、中夾鏈空袋11
    個等物，客觀上亦適足供扣案之第三級毒品愷它命過磅分裝
    之用，並便於持送交付，被告於警詢時亦供稱扣案之電子秤
    、分裝盤及夾鏈空袋等物係用以分裝愷他命與秤重之用。再
    以被告於警詢時自承扣案如附表五編號五所示之0000000000
    號手機門號為人頭卡，為其向真實姓名年籍不詳綽號「香蕉
    」之人購得（見偵查卷第11頁），苟被告僅係單純持有第三
    級毒品愷他命，當無與他人通訊聯絡不法情事之需求，何須
    購買人頭卡以掩飾一己真實身分，用以逃避查緝？參照被告
    於是次警詢時亦自承其購買人頭卡之目的即在用來販賣毒品
    之用（見偵查卷第11頁），亦得以佐證被告業已起意販賣扣
    案之第三級毒品愷他命。稽之卷內並無證據證明如附表一所
    示之愷他命被告購入之始即有轉售牟利之意圖，亦無證據證
    明被告購毒後業已將部分毒品轉售他人。從而，扣案如附表
    一所示之第三級毒品愷他命，係被告購入而持有之後，另行
    起意販賣牟利，實可認定。
  (三)被告嗣固翻異其詞，改稱：查獲之毒品及電子秤、分裝盤、
    夾鏈袋均為「何智傑」之人稱其遭警方盯上，不能放在身邊
    ，乃向伊借款8 萬元而質押給伊，伊沒有起意要販賣愷他命
    云云。然被告所辯苟為真實，其友人「何智傑」為免身懷毒
    品而遭察覺，僅需將其所持之毒品暫寄藏於被告處即可，單
    純持有電子秤、分裝盤、夾鏈袋等物並不為罪，何須將電子
    秤、分裝盤、夾鏈袋等足以供販賣毒品之用之物事一併交予
    被告持有？是其所辯情節衡情已屬有疑。復以扣案如附表一
    所示之第三級毒品愷他命，被告於警詢時與98年1 月17日檢
    察官偵查中均未提及係友人「何智傑」之質押而持有乙情，
    參諸本件被查獲之毒品種類不同、數量甚多，被告於警詢時
    對於各類毒品之來源均予辨明：「搖頭丸是我朋友出事前留
    下來的，一粒眠是我自己吃的。」、「Ｋ他命是向朋友呂理
    吉…曾兆豐…阿忠等3 人購買」等語（見偵查卷第10、11頁
    ），復於98年1 月17日檢察官偵查中亦區分各該毒品來源暨
    用途：「（警方在上揭時地查獲之搖頭丸1顆、Ｋ他命3包，
    何人所有？）我的。」、「（98年1月17日凌晨0時30分，警
    方是否經你同意進去你居所，查扣搖頭丸148 顆、黃色搖頭
    丸8 顆、紅色搖頭丸2 顆、大麻0.6公克、Ｋ他命4大包及99
    小包、一粒眠540顆、電子磅秤1台、分裝盤1個、 小夾鏈空
    袋7袋、中的夾鍊袋11個、手機2支？）是，上開物品都是我
    的。」、「（上開物品的用途？）Ｋ他命是我要找買家買，
    一粒眠是我自己要用，搖頭丸我是偶爾吃，紅白色搖頭丸
    148顆是朋友之前留下來的，大麻也是朋友留下來的」 等語
    （見偵查卷第40、41頁），前後所述大致相符，則被告既得
    以指明扣案之大麻、搖頭丸、PMMA（即被告所供稱之紅白色
    搖頭丸）為其友人寄藏其處，則扣案如附表一所示之愷他命
    ，苟如其於原審及本院審理時所辯，亦係其友人「何智傑」
    質押藏置其處，則被告於是次偵查中何以再次對此有利於己
    之事隻字未提，進且對於扣案之毒品來源暨用途予以分門別
    類，供述甚詳？況被告辯稱毒品係「何智傑」質押在伊處，
    卻又坦承其有拿取部分之愷他命施用，數量不詳之情（見本
    院卷第39頁），其既辯稱毒品係「何智傑」之人所質押，其
    何以又取用部分毒品，抑且未記明取用之數量若干，則日後
    「何智傑」還款時，被告將如何會算其取用之毒品數量及價
    額？顯見被告上開所辯已有矛盾、齟齬，且不合常情，益徵
    本件如附表一所示之愷他命係被告購入無訛。被告上開所辯
    ，乃係飾卸其意圖販賣而持有第三級毒品罪責，委無可採。
    另辯護人雖以前詞為被告為辯，然扣案之如附表三所示之第
    三級毒品愷他命，既未經被告實際賣出，被告於警詢時與98
    年1 月17日偵查中所供述獲利金額不外為預期估計數值，自
    不排除有計算或估計錯誤之情，尚不能以此等計算或估計錯
    誤，遽指被告於警詢時或98年1 月17日偵查中所述非出於一
    己真意，況扣案之愷他命不惟供被告意圖販賣之用，其中部
    分亦係供被告自行施用之需，已如前述，是自不得以全數均
    用以販賣他人計算預期所得獲利，辯護人所為被告販毒獲利
    之計算方式，漏未將其中為被告將來施用之數予以扣除，僅
    止於進出貨數量二端相減，所得金額自略高於被告所供稱之
    預期利潤金額。至於被告於警詢時雖有供出「呂理吉」、「
    曾兆豐」、「阿忠」等人之行動電話號碼，經檢察官查詢各
    該電話之申請人及戶籍資料，認無繼續追查之必要（見偵查
    卷第62至70頁），乃屬檢察官偵查作為及裁量權判斷，亦不
    得以檢警未查獲被告所供之上源，逆推被告於警、偵之自白
    為捏詞虛構。是以，辯護人為被告所辯前情，俱難引為有利
    於被告抗辯。
  (四)再以扣案之如附表一所示之第三級毒品愷他命105 包，卷內
    並無證據證明被告購入伊始係為轉售牟利，而本案亦不能證
    明被告已有著手賣出之行為，基於罪疑惟輕之原則，固應認
    被告購入之初，意在供己施用，而後復起販賣之圖，而就扣
    案之愷他命105 包全部，被告均有供其一己施用與伺機販賣
    之雙重意圖。準此，被告於98年1 月17日在桃園縣中壢市○
    ○○街1號大樓前為警請求任意提出之愷他命3小包，雖據被
    告於警詢與98年1 月17日偵查中稱係其施用之用，然被告既
    係就其所持第三級毒品愷他命起意販賣，且以扣案之第三級
    毒品愷他命客觀上種類、品質係屬相同均可供被告任意挑選
    用供施用或轉售牟利之途，是於被告客觀上確實施用或轉售
    他人而處分前，衡情被告施用與販賣之主觀意圖，應係及於
    所持愷他命之全數而無從區分，是就前開愷他命3 小包，亦
    認為被告意圖販賣而持有之客體。此外，扣案之如附表一所
    示之愷他命，據鑑定機關即內政部警政署刑事警察局檢視結
    果係105包，經核與被告在桃園縣中壢市○○○街1號大樓前
    任意提出之愷他命3 小包加計搜索扣押筆錄所載警方於桃園
    縣中壢市○○○街1 號14樓1408室被告住處經被告自願性同
    意搜索扣得之愷他命4大包與99小包合計103包，總計有106
    包，為有1 包之出入。而經本院於審判期日當庭勘驗扣案之
    毒品含有大包4包、小包101包，共計為105包 （見本院卷第
    68頁），足見警方檢視點選之數量有誤，並以被告任意提出
    之愷他命3包暨為警搜索扣得之愷他命4大包，數量少，衡情
    檢視點選較無可能計算出錯，是認被告為警在其住處搜索扣
    得之其餘愷他命之小包數，應為98小包（105【總包數】－3
    【小包】－4【大包】＝98【小包】） 為正確，而依此認定
    。
  (五)綜上所述，扣案之如附表一所示之第三級毒品愷他命，係被
    告為己施用而購入後，轉而意圖伺機出賣牟利而持有，已可
    肯認。被告所辯，顯係矯詞飾卸，不足採信。被告意圖販賣
    而持有第三級毒品犯行，已堪認定，應依法論科。
二、查愷他命（ketamine）係毒品危害防制條例第2條第2項第3
    款所規定之第三級毒品，不得非法販賣，被告意圖販賣而持
    有愷他命，核其所為，係犯毒品危害防制條例第5 條第三項
    之意圖販賣而持有第三級毒品罪。被告行為時，持有第三級
    毒品不構成犯罪，附此敘明。
三、對原判決之審查及科刑之理由：
  (一)原審據以論罪科刑，固非無見。惟查：本件查無證據證明被
    告購買如附表一所示之愷他命，同時取得如附表三所示之第
    二級毒品甲基安非他命、搖頭丸（詳後述），原審認定被告
    同時取得持有上開毒品，已有未洽，且被告行為時，單純持
    有第三級毒品，並不成立犯罪，原審認其同時持有第二級、
    第三級毒品，為想像競合犯，尤有違誤。被告上訴意旨，否
    認犯罪，固為無理由，但原判決既有前述可議之處，仍應由
    本院將原判決關於意圖販賣而持有第三級毒品暨定應執行部
    分撤銷改判。爰審酌被告犯後原於警詢及檢察官初訊時坦認
    犯行復矢口否認，甚而飾詞指摘執法機關之公正誠實，顯意
    圖以此方式脫免意圖販賣而持有第三級毒品愷他命之重罪罪
    責而心存僥倖，並無真誠悔過之具體表現，其所意圖販賣而
    持有之愷他命已達淨重450 公克以上，幸為警及時查獲，苟
    其犯行得遂販予他人實將流毒無窮，戕害國民身心健康與家
    庭和平幸福甚巨，兼衡其犯罪之動機、目的、手段、情節、
    素行、智識程度等一切情狀，量處如主文第二項所示之刑，
    以昭炯戒。
  (二)沒收部分：按查獲之第一、二級毒品及專供製造或施用第一
    、二級毒品之器具，不問屬於犯人與否，均沒收銷燬之；查
    獲之第三、四級毒品及製造或施用毒品之器具，無正當理由
    而擅自持有者，均沒入銷燬之。但合於醫藥、研究或訓練之
    用者，得不予銷燬；犯第4條至第9條、第12條、第13條或第
    14條第1項、第2項之罪者，其供犯罪所用或因犯罪所得之財
    物，均沒收之，如全部或一部不能沒收時，追徵其價額或以
    其財產抵償之。為保全前項價額之追徵或以財產抵償，得於
    必要範圍內扣押其財產，毒品危害防制條例第18條第1 項、
    第19條第1 項定有明文。次按「下列之物沒收之：一、違禁
    物。二、供犯罪所用或犯罪預備之物。三、因犯罪所生或所
    得之物。」刑法第38條第1 項亦有明定。另「毒品危害防制
    條例第2條第2項規定，毒品依其成癮性、濫用性及對社會危
    害性分為四級，並就製造、運輸、販賣、意圖販賣而持有、
    以非法方法使人施用、引誘他人施用及轉讓等不同品項毒品
    之行為，分別定其處罰。至施用或持有第三、四級毒品，因
    其可罰性較低，故予除罪化，僅就施用及持有第一、二級毒
    品科以刑罰。惟鑑於第三、四級毒品均係管制藥品，特於同
    條例第11條之1明定無正當理由，不得擅自持有；第18條第1
    項後段復規定查獲之第三、四級毒品，無正當理由而擅自持
    有者，沒入銷燬之。從而，依同條例第18條第1 項後段應沒
    入銷燬之毒品，專指查獲之施用、持有第三、四級毒品而言
    ；倘係查獲之製造、運輸、販賣、意圖販賣而持有、以非法
    方法使人施用、引誘他人施用或轉讓之第三、四級毒品，既
    屬同條例相關法條明文規定處罰之犯罪行為，即非該條項應
    沒入銷燬之範圍。又同條例第19條第1 項所定『供犯罪所用
    或因犯罪所得之物』，係指犯第4條至第9條、第12條、第13
    條或第14條第1項、第2項之罪所用或所得之物，不包括毒品
    本身在內，自不得為第三、四級毒品之沒收依據（以犯第四
    條第三項販賣第三級毒品罪為例，其供犯罪所用之物，當指
    『供販賣第三級毒品所用之物』而言；第三級毒品本身為販
    賣之標的，為遂行販賣該毒品使用之物，始屬『供犯罪《犯
    第四條第三項之販賣第三級毒品罪》所用之物』，其理至明
    ）。同條例對於查獲之製造、運輸、販賣、意圖販賣而持有
    、以非法方法使人施用、引誘他人施用及轉讓第三、四級毒
    品之沒收，並無特別規定，如其行為已構成犯罪，則該毒品
    即屬不受法律保護之違禁物，應回歸刑法之適用，依刑法第
    38條第1項第1款之規定沒收之。」最高法院著有95年度台上
    字第4358號、95年度台上字第911 號判決可資參照。茲就本
    案所涉扣案物品沒收與否分述如下：
  1.扣案之如附表一所示之第三級毒品愷他命，係被告犯意圖販
    賣而持有第三級毒品罪所販賣之客體，揆諸前開說明，核屬
    違禁物，依刑法第38條第1項第1款之規定，不論屬於被告所
    有與否，應予沒收。
  2.扣案之如附表一所示第三級毒品愷他命之外包裝，及未扣案
    如附表五編號八所示之香菸盒，均具有防止毒品裸露、逸出
    及潮濕之功用，並便於持有、販賣，係供被告所為意圖販賣
    而持有第三級毒品犯行所用之物，且據被告於警詢時與98年
    1 月17日檢察官偵查中供承均為其所有詳確（見偵查卷第10
    、11、40頁），而且上開香菸盒既經被告隨身攜帶，用以包
    裝毒品，當屬被告所有無誤。從而，就扣案如附表一所示之
    第三級毒品愷他命包裝袋、未扣案如附表五編號八所示之香
    菸盒部分，應依毒品危害防制條例第19條第1項之規定予以
    沒收，另未扣案之香菸盒如全部或一部不能沒收時，追徵其
    價額，復以愷他命包裝袋既已扣案，衡情自無不能沒收之可
    能，爰不贅為如全部或一部不能沒收時，追徵其價額或以其
    財產抵償之諭知。
  3.扣案之如附表五編號一至二之電子秤、分裝盤，係被告用以
    為秤重、分裝用供售予他人之用，且為被告所有，業據被告
    於98年1 月17日偵查中供述甚詳（見偵查卷第40頁），是依
    毒品危害防制條例第19條第1 項之規定予以沒收，復均已扣
    案，衡情均無不能沒收之虞，爰不贅為如全部或一部不能沒
    收時，追徵其價額或以其財產抵償之諭知。
  4.扣案之如附表五編號三至四所示之夾鏈空袋，雖係被告擬用
    以分裝毒品售予他人，然既尚未使用；及如附表五編號五所
    示之門號0000000000號之SIM卡1枚，雖係被告向綽號「香蕉
    」之人購買之人頭卡，擬持之聯絡販毒事宜，然尚無證據證
    明被告確已持之連絡轉售毒品，是以，均核屬刑法第38條第
    1項第2款之預備供犯罪所用之物，且前開物品均為被告所有
    ，既據被告於警詢時與98年1 月17日偵查中供述明確（見偵
    查卷第11、40頁），爰依法亦予沒收之宣告。
  5.至如附表五編號六所示之Sony-Ericsson 手機，及如附表五
    編號七所示之手機含SIM卡1枚，遍查卷內並無證據證明為被
    告所有，被告更於98年1 月17日偵查中供稱扣案手機係其女
    友羅家瑩所有（見偵查卷第41頁），是已難認為被告所有之
    物，均不予宣告沒收。
丁、不另為無罪、免訴諭知部分
  (一)不另為無罪之諭知：公訴意旨略以被告邱佳泓明知其持有之
    如附表四所示之第三級毒品一粒眠與PMMA，係屬毒品危害防
    制條例第2條第2項第3 款公告之第三級毒品，未經許可不得
    販賣，竟於98年1月17日凌晨0時15分前某時，起意販賣其所
    持有之如附表四所示之第三級毒品，因認被告涉犯毒品危害
    防制條例第5條第3項之意圖販賣而持有第三級毒品罪嫌。然
    按犯罪事實應依證據認定之，無證據不得認定犯罪事實。又
    不能證明被告犯罪者，應諭知無罪之判決，刑事訴訟法第
    154條第2項、第301條第1項分別定有明文。再按事實之認定
    ，應憑證據，如未能發現相當證據，或證據不足以證明，自
    不能以推測或擬制之方法，為裁判基礎；且認定不利於被告
    之事實須依積極證據，苟積極證據不足為不利於被告事實之
    認定時，即應為有利於被告之認定；另認定犯罪事實所憑之
    證據，雖不以直接證據為限，間接證據亦包括在內，然無論
    直接證據或間接證據，其為訴訟上之證明，須於通常一般之
    人均不致有所懷疑，而得確信其為真實之程度者，始得據之
    為有罪之認定，倘其證明尚未達到此一程度，而有合理之懷
    疑存在，無從使事實審法院得有罪之確信時，即應由法院為
    諭知被告無罪之判決（最高法院40年台上字第86號、30年上
    字第816號、76年台上字第4986號判例參照）。 就扣案如附
    表四所示之毒品，公訴人認被告涉犯違反毒品危害防制條例
    第5條第3項之意圖販賣而持有第三級毒品罪嫌，無非係以該
    等第三級毒品量大且與如附表一所示之第三級毒品愷他命於
    同一時間地點為警一併查扣為據。然查，如附表四所示之第
    三級毒品一粒眠、PMMA歷警詢與偵、審理時，被告均未曾坦
    認其有販賣之意圖，且自警詢之初即已供稱純係友人寄藏其
    處，此外，復查無其他證據足資證明被告別於持有該等第三
    級毒品外尚起販賣之意圖，是認就扣案如附表四所示之第三
    級毒品一粒眠與PMMA被告意圖販賣而持有之犯嫌，公訴人舉
    證尚有不足，揆諸前開最高法院判決之意旨，應認定被告僅
    係單純持有第三級毒品，本應為無罪之諭知，然公訴人既認
    此部分與前開被告所為意圖販賣而持有第三級毒品罪行為，
    係同一行為為之，為裁判上一罪，爰不另為無罪之諭知。又
    違禁物不問屬於犯罪行為人與否，均得沒收之，且得單獨宣
    告沒收，刑法第38條第1項第1條第18條第1 項本文前段亦有
    明文。惟查獲之第三、四級毒品，無正當理由而擅自持有者
    ，依同條例第18 條第1項本文後段規定，則應沒入銷燬之，
    所謂沒入，係指依行政程序規定而為，與沒收迥然有間，除
    製造、運輸、販賣、意圖販賣而持有、以非法方法使人施用
    、引誘他人施用或轉讓第三、四級毒品者，尚得依刑法第38
    條第1項第1款規定沒收外，倘係單純施用或持有第三、四級
    毒品，因其可罰性較低，毒品危害防制條例亦未設有處罰規
    定者，即無依上開規定單獨宣告沒收之可能，最高法院96年
    度台上字第884 號判決意旨可資參照。準此，扣案如附表四
    所示之第三級毒品，檢察官對之雖聲請宣告沒收，然被告既
    僅單純持有之，而不為罪，揆諸前開最高法院判決意旨，當
    另循行政手段諸如沒入處置之，附此敘明。
  (二)不另為免訴之諭知：
    公訴意旨略以：被告於98年1月17日凌晨0時15分，在桃園縣
    中壢市○○○街1 號前，非法持有含第二級毒品甲基安非他
    命成分之黃色搖頭丸1顆，為警查獲，嗣經警於同日凌晨0時
    30分許，在被告位於上址14樓之8 之住處，查獲其持有含第
    二級毒品甲基安非他命成分之黃色搖頭丸8 顆、含第二級毒
    品甲基安非他命成分之紅色搖頭丸2 顆（以上第二級毒品詳
    如附表二所示）。因認被告涉犯毒品危害防制條例第11條第
    4 項之持有第二級毒品罪嫌。
二、按案件曾經判決確定者，應諭知免訴之判決，刑事訴訟法第
    302條第1款定有明文；此項原則，不論實質上之一罪，或想
    像競合犯、牽連犯、連續犯等裁判上之一罪（按：94年2月2
    日修正公布、95年7月1日施行之刑法，已將刑法第55條後段
    牽連犯、第56條連續犯等規定刪除），其一部事實已經判決
    確定或已提起公訴者，對於構成一罪之其他部分，均有其適
    用。經查，被告於上揭時地，除為警查獲如附表二所示之黃
    色、紅色藥錠外，另經警查扣如附表三所示之菸草，為被告
    坦白承認。各該扣案物品分別送內政部警政署刑事警察局與
    臺灣檢驗科技股份有限公司鑑定，結果認：1.黃色圓形藥錠
    檢出第二級毒品甲基安非他命成分；2.紅色圓形藥錠檢出第
    二級毒品亞甲基雙氧甲基安非他命（MDMA，俗稱搖頭丸）、
    亞甲基雙氧安非他命（MDA）、 甲基安非他命成分；第三級
    毒品二甲氧基苯基乙基胺成分；3.菸草檢出第二級毒品四氫
    大麻酚成分，是扣案之黃色圓型藥錠、紅色圓型藥錠及菸草
    等物，分別係第二級毒品甲基安非他命、搖頭丸、大麻之情
    事，有內政部警政署刑事警察局98年3月4日出具之桃警鑑字
    第0980013645號鑑定書、臺灣檢驗科技股份有限公司於98年
    2月11日出具之濫用藥物檢驗報告（編號CH/2009/20257號）
    各1份在卷可稽（見偵查卷第50頁至第53頁）。關於如附表
    二、三所示之毒品來源，迭據被告於警詢、偵、審中一致供
    稱係其友人「何智傑」寄託藏放（質押）（見偵查卷第10、
    41、59頁、原審審訴字卷第25頁反面、原審訴字卷第28頁、
    本院卷第39頁反面），是上開毒品來源同一、取得方式亦同
    ，復查無證據證明被告係分時、異地取得上開毒品，基於罪
    疑惟輕，堪認被告係同時取得上開各類毒品而持有之。被告
    以一行為同時持有如附表二、三所示之第二級毒品，均觸犯
    毒品危害防制條例第11條第2 項之持有第二級毒品罪，為同
    種類想像競合犯，應從一重處斷論以一罪。惟被告持有如附
    表三所示第二級毒品大麻犯行部分，業經原審論罪科處有期
    徒刑3月（即原審判決事實欄二部分）， 嗣由被告提起上訴
    後，於本院中具狀撤回上訴，業已確定等情，有卷附起訴書
    、原判決書、撤回上訴聲明書各一份可稽。則被告持有如附
    表二所示第二級毒品部分，應為被告持有如附表三所示第二
    級毒品大麻確定判決之既判力所及，本應為免訴之諭知，然
    公訴人既認此部分與前開被告所為意圖販賣而持有第三級毒
    品罪行為，係同一行為為之，爰不另為免訴之諭知。至扣案
    如附表二所示之搖頭丸，則俟確定後，由檢察官聲請法院裁
    定沒收之。
據上論斷，應依刑事訴訟法369條第1項前段、第364條、第299條
第1項前段，毒品危害防制條例第5條第3項、第19條第1項，刑法
第11條前段、第38條第1項第1款、第2款，判決如主文。
本案經檢察官壽勤偉到庭執行職務。
中    華    民    國   100    年    2     月    15    日
                  刑事第六庭審判長法  官  邱同印
                                  法  官  郭豫珍
                                  法  官  何信慶
以上正本證明與原本無異。
如不服本判決，應於收受送達後10日內向本院提出上訴書狀，其
未敘述上訴之理由者並得於提起上訴後10日內向本院補提理由書
（均須按他造當事人之人數附繕本）「切勿逕送上級法院」。
                                  書記官  王泰元
中    華    民    國   100    年    2     月    16    日
附錄：本案論罪科刑法條全文
毒品危害防制條例第5條
意圖販賣而持有第一級毒品者，處無期徒刑或10年以上有期徒刑
，得併科新臺幣7 百萬元以下罰金。
意圖販賣而持有第二級毒品者，處5 年以上有期徒刑，得併科新
臺幣5 百萬元以下罰金。
意圖販賣而持有第三級毒品者，處3 年以上10年以下有期徒刑，
得併科新臺幣3 百萬元以下罰金。
意圖販賣而持有第四級毒品或專供製造、施用毒品之器具者，處
1年以上7年以下有期徒刑，得併科新臺幣1 百萬元以下罰金。
附表一（即原判決附表三）：扣案之第三級毒品愷他命暨包裝袋
┌──┬───┬───┬───┬──────┬───────┬──┐
│編號│名稱  │外觀  │數量  │重量        │檢驗結果      │包裝│
│    │      │      │      │            │              │袋  │
├──┼───┼───┼───┼──────┼───────┼──┤
│一  │愷他命│白色細│含被告│合計毛重479.│經檢出第三級毒│105 │
│    │      │晶體  │藏放於│95公克，淨重│品愷他命（    │包  │
│    │      │      │香煙盒│450.34公克，│Ketamine）成分│    │
│    │      │      │內者分│驗餘淨重449.│              │    │
│    │      │      │係4大 │88公克      │              │    │
│    │      │      │包與10│            │              │    │
│    │      │      │1小包 │            │              │    │
└──┴───┴───┴───┴──────┴───────┴──┘
附表二（即原判決附表二）：扣案之第二級毒品甲基安非他命、
搖頭丸暨包裝袋
┌──┬───┬───┬───┬──────┬───────┬──┐
│編號│名稱  │外觀  │數量  │重量        │檢驗結果      │包裝│
│    │      │      │      │            │              │袋  │
├──┼───┼───┼───┼──────┼───────┼──┤
│一  │甲基安│黃色圓│含被告│合計淨重3.2 │經檢出第二級毒│1包 │
│    │非他命│形藥錠│藏放於│公克，驗餘淨│品甲基安非他命│    │
│    │      │      │香煙盒│重2.8 公克  │成分          │    │
│    │      │      │內者係│            │              │    │
│    │      │      │9顆   │            │              │    │
├──┼───┼───┼───┼──────┼───────┼──┤
│二  │搖頭丸│紅色圓│2顆   │合計淨重0.58│經檢出第二級毒│1包 │
│    │      │形藥錠│      │公克，驗餘淨│品亞甲基雙氧甲│    │
│    │      │      │      │重0.29公克  │基安非他命（  │    │
│    │      │      │      │            │MDMA，俗稱搖頭│    │
│    │      │      │      │            │丸）、亞甲基雙│    │
│    │      │      │      │            │氧安非他命（  │    │
│    │      │      │      │            │MDA ）、甲基安│    │
│    │      │      │      │            │非他命成分；第│    │
│    │      │      │      │            │三級毒品二甲氧│    │
│    │      │      │      │            │基苯基乙基胺成│    │
│    │      │      │      │            │分            │    │
└──┴───┴───┴───┴──────┴───────┴──┘
附表三（即原判決附表一）：扣案之第二級毒品大麻暨包裝袋
┌──┬───┬───┬───┬──────┬───────┬──┐
│編號│名稱  │外觀  │數量  │重量        │檢驗結果      │包裝│
│    │      │      │      │            │              │袋  │
├──┼───┼───┼───┼──────┼───────┼──┤
│一  │大麻  │菸草  │1包   │毛重0.6 公克│經檢出四氫大麻│1包 │
│    │      │      │      │，驗餘毛重  │酚成分        │    │
│    │      │      │      │0.59公克    │              │    │
└──┴───┴───┴───┴──────┴───────┴──┘
附表四（即原判決附表四）：扣案之第三級毒品一粒眠與PMMA
┌──┬───┬───┬───┬──────┬───────┐
│編號│名稱  │外觀  │數量  │重量        │檢驗結果      │
├──┼───┼───┼───┼──────┼───────┤
│一  │一粒眠│綠色圓│540顆 │合計毛重151.│檢出第三級毒品│
│    │（硝甲│形藥錠│      │12公克，淨重│硝甲西泮（俗稱│
│    │西泮）│      │      │101.6公克， │一粒眠）成分  │
│    │      │      │      │驗餘淨重102.│              │
│    │      │      │      │41公克      │              │
├──┼───┼───┼───┼──────┼───────┤
│二  │PMMA  │紅（色│148顆 │合計淨重39.9│檢出第三級毒品│
│    │      │/白 色│      │6 公克，驗餘│對─甲氧基甲基│
│    │      │膠囊  │      │淨重38.88 公│安非他命成分（│
│    │      │      │      │克          │PMMA）        │
└──┴───┴───┴───┴──────┴───────┘
附表五（即原判決附表五）：其餘之扣案物與未扣案之香菸盒
┌──┬────────────┬─────┬───────┐
│編號│名稱                    │數量      │所有人        │
├──┼────────────┼─────┼───────┤
│一  │電子秤                  │1 台      │被告          │
├──┼────────────┼─────┼───────┤
│二  │分裝盤                  │1 個      │如上          │
├──┼────────────┼─────┼───────┤
│三  │小夾鏈空袋              │7 袋      │如上          │
├──┼────────────┼─────┼───────┤
│四  │中夾鏈空袋              │11袋      │如上          │
├──┼────────────┼─────┼───────┤
│五  │0000000000號SIM卡       │1 枚      │如上          │
├──┼────────────┼─────┼───────┤
│六  │Sony-Ericsson手機       │1 具      │羅嘉瑩所有之物│
├──┼────────────┼─────┼───────┤
│七  │SamsungAnycall 手機（含 │1 具（含SI│如上          │
│    │0000000000號SIM 卡1 枚）│IM卡1 枚）│              │
├──┼────────────┼─────┼───────┤
│八  │香菸盒                  │1 盒      │被告          │
└──┴────────────┴─────┴───────┘